臺灣新北地方法院刑事裁定
111年度金重訴字第1號
公  訴  人  臺灣新北地方檢察署檢察官
被      告  連尉紋




選任辯護人  陳鴻儀律師
            陳以敦律師
            陳崇光律師
上列被告因違反銀行法等案件，本院裁定如下：
    主  文
連尉紋之羈押期間，自民國壹佰壹拾壹年伍月拾捌日起，延長貳
月，並禁止接見通信。
    理  由
一、按羈押被告，偵查中不得逾2月，審判中不得逾3月。但有繼
    續羈押之必要者，得於期間未滿前，經法院依第101條或第1
    01條之1之規定訊問被告後，以裁定延長之；延長羈押期間
    ，偵查中不得逾2月，以延長1次為限。審判中每次不得逾2
    月，如所犯最重本刑為10年以下有期徒刑以下之刑者，第一
    審、第二審以3次為限，第三審以1次為限，刑事訴訟法第10
    8條第1項前段及第5項分別定有明文。又管束羈押之被告，
    應以維持羈押之目的及押所之秩序所必要者為限。被告得自
    備飲食及日用必需物品，並與外人接見、通信、受授書籍及
    其他物件。但押所得監視或檢閱之。法院認被告為前項之接
    見、通信及受授物件有足致其脫逃或湮滅、偽造、變造證據
    或勾串共犯或證人之虞者，得依檢察官之聲請或依職權命禁
    止或扣押之，同法第105條第1項、第2項、第3項前段亦有規
    定。
二、被告連尉紋因涉嫌違反銀行法等案件，前經本院受命法官於
    民國111年2月18日訊問後，認其涉犯銀行法第125條第1項後
    段等罪嫌，犯嫌重大，其所犯係最輕本刑五年以上有期徒刑
    之重罪，衡諸重罪常伴隨有逃亡、勾串滅證之高度誘因，有
    相當理由認其有逃亡及與共犯、證人勾串滅證之虞，且依證
    人孫瓏霙之證述及扣案被告手機之翻拍照片，有事實足認被
    告有與共犯、證人勾串滅證之高度可能，而有刑事訴訟法第
    101條第1項第2、3款之羈押原因，故裁定自該日起予以羈押
    ，並禁止接見通信。
三、茲因被告羈押期間即將屆滿，經本院於111年5月9日訊問被
    告後，審酌被告涉嫌違反上揭銀行法等罪嫌，犯罪嫌疑重大
    ，且被告前就本案起訴書附表一所列之投資人及投資金額，
    多有爭執，並審酌附表一中有多位共犯或投資人證稱其等投
    資方式係以現金交付上線、或證稱其等係以匯款方式或將US
    DT幣轉入上線提供之電子錢包位址，惟筆錄中未提供匯款日
    期、匯款人姓名、帳號、電子錢包等資訊，故其等是否有投
    資如起訴書附表一所示之金額，仍有待釐清確認，故本院為
    發見真實，乃依刑事訴訟法第163條第2項之規定，排定於11
    1年5月23日、同年6月13日陸續傳訊同案被告徐肇鴻、林詩
    凱、劉蓁卉、張育凱、證人許瀚澤、陳秋萍、王育蒼等人到
    庭作證。
四、又依證人孫瓏霙於調詢時證稱：被告連尉紋有恐嚇我們投資
    人，說我們也有招攬他人加入，也有犯罪，要求我們不要舉
    報她，且她還有找黑衣人去恐嚇高雄的投資人「王總」，所
    以大家才會都不敢講等語（偵41023卷二第10頁），核與卷
    附被告手機通訊軟體翻拍畫面顯示，被告曾向友人（Line暱
    稱「wickerblue」之人）稱可找北聯王際平及被告兒子在竹
    聯幫的大哥等兄弟出面處理、並稱王際平係「老闆」、「幫
    派老大」，及被告曾向本案投資人樊秀蓉稱要找兄弟對付其
    等之情相符（偵41023卷三第147頁反面至149頁反面），有
    事實足認被告有藉勢威脅恐嚇共犯、證人以利其與共犯、證
    人勾串之高度可能，故認本案仍存在刑事訴訟法第101條第1
    項第2款羈押原因。又該等共犯及證人於出庭作證前恐遭被
    告藉勢威脅恐嚇，而與之勾串之風險，並不會因其等係法院
    依職權傳喚到庭或是由當事人聲請傳喚到庭，而有所不同，
    故辯護人陳述意見稱：法院職權調查的證人，可否作為繼續
    羈押被告之理由，顯然有疑問云云，即非可採。
五、至被告雖透過辯護人於111年5月11日下午以傳真方式具狀陳
    報稱被告就投資人投資之金額等均不再爭執，故法院即無依
    職權調查之必要等語，惟查：被告、辯護人於之前庭訊及準
    備狀就此部分迭有爭執，且本院為發現真實，認確有傳喚上
    述共犯及證人到庭調查證據必要之理由，而已排定庭期，亦
    如上述，被告於本院進行延押訊問後、為延押裁定前，具狀
    為上述不利己之自白，其真意如何？是否係出於其內心真誠
    之自白？而非出於擔心若仍爭執此部分，恐將影響法院是否
    延押之裁定結果？尚有疑義，故認本案已排定調查證據部分
    ，仍有調查必要，暫不因被告於庭後具狀為上揭陳報內容而
    受影響。
六、再酌以被告涉犯上開違反銀行法等罪嫌，所涉吸金金額龐大
    且被害人數眾多，危害國家金融秩序、被害人及告訴人財產
    法益甚鉅，若命被告具保、責付或限制住居、出境、出海等
    侵害較小之手段，均不足以確保審判或執行程序之進行，無
    從以羈押以外之強制處分取代，權衡國家刑事司法權之有效
    行使、社會秩序及公共利益、被告人身自由之私益及防禦權
    受限制之程度，依本案訴訟進行程度，為確保日後審判及刑
    罰執行程序得以順利進行及防衛社會治安等節，認被告有羈
    押原因，且繼續禁止接見通信之必要，爰裁定被告自111年5
    月18日起，延長羈押2月，並禁止接見通信。
七、爰依刑事訴訟法第108條第1項、第5項，裁定如主文。
中　　華　　民　　國　　111 　年　　5 　　月　　11　　日
　　　　　　　 刑事第十三庭   審判長法　官 陳昭筠
　　　　　　　　　
　　　　　　　　　　　　　　　　　  法　官 林建良
　　　　　　　　　　　　　　　　　　
　　　　　　　　　　　　　　　　　  法　官 陳幽蘭
以上正本證明與原本無異。
如不服本裁定，應於收受送達後五日內向本院提出抗告狀。
                                    書記官 吳進安
中　　華　　民　　國　　111 　年　　5 　　月　　12　　日